Manuskriptsamlingen
Manuskriptsamlingen
- Artilleriet. Läro- och handböcker, SE/KrA/0058/XVI
  - 1706, SE/KrA/0058/XVI/16
    1 st. Ernstfyrverkeri eller Kort beskrivning uppå de förnämsta sorter som till fyrverkeriets betjänters exercering vid Laboratorium i Stockholm plägar förfärdigas, uppå generalfälttygmästaren Johan Sjöblads order. Anonym. 1706. Jämte planscher. Tillhört Artilleriläroverkets, Artiller- och ingenjörhögskolans och Krigshögskolans bibliotek.
  - 1711, SE/KrA/0058/XVI/17 a
    1 st. Beskrivning om Minörkonsten, inrättad efter den metod som nu för tiden praktiserad är till minörernas information vid Kungl. Maj:ts artilleri, så in- som utrikes avfattad av generallöjtnant Gustav Gabriel Appelman, (1711). Tillhört major Carl Gustav Ekestubbe (1716-1762). Överlämnat till Krigsarkivet 1877. Krigsarkivet band 968.
  - 1711, SE/KrA/0058/XVI/17 b
    1 st. Beskrivning om Minörkonsten, inrättad efter den metod som nu för tiden praktiserad är till minörernas information vid Kungl. Maj:ts artilleri, så in- som utrikes avfattad av generallöjtnant Gustav Gabriel Appelman, (1711). Överlämnat till Krigsarkivet 1877. Krigsarkivet band 928.
  - 1711, SE/KrA/0058/XVI/17 c
    1 st. Beskrivning om Minörkonsten, inrättad efter den metod som nu för tiden praktiserad är till minörernas information vid Kungl. Maj:ts artilleri, så in- som utrikes avfattad av generallöjtnant Gustav Gabriel Appelman, (1711). Avskrift 1741. Överlämnat från Kungl. Biblioteket till Krigsarkivet 1880. Krigsarkivet band 1208.
  - 1714, SE/KrA/0058/XVI/18 a
    1 st. Åtta böcker om artilleriet, uti den moskovitiska fångenskapen sammandragna och till slut bragta, av generalmajor Niklas Rappe, 1714. Två band, med planscher. Överlämnade till Krigsarkivet 1880. Krigsarkivet band 1359-1360.
  - 1714, SE/KrA/0058/XVI/18 b
  - 1700t, SE/KrA/0058/XVI/19
    1 st. "Artillerimemorial 1718". Anteckningar i artillerie under 1710-1730-talen. Anonym. Tillhört regementskvarter- mästaren Erik Strandell 1727. Tillhört Artilleriläroverkets, Artilleri- och ingenjörhögskolans och Krigshögskolans bibliotek. Pärmen märkt "N.H. 1698".
  - Odat, SE/KrA/0058/XVI/20
    1 st. Anteckningar om artilleriet, innehållande Ursprunget och grunden till den svenska måttstocken, kulornas spelrum och Styckenas laddande samt Salpetersjudande. Anonym. Krigsarkivet nr 25.
  - 1733, SE/KrA/0058/XVI/21
    1 st. Kort reglemente till artilleribursarnas examen, som består uti följande frågor och svar, av kapten Samuel Carl Lilliehorn, Kalmar den 8 augusti 1733. Samt Kort författad beskrivning på Ernstfyrvärkeri, inrättad till bursarnas undervisning, den 28 september 1733. Förvärvat till Krigsarkivet i dec. 1812. Krigsarkivet band 214.
  - 1735--1743, SE/KrA/0058/XVI/22 a
    1 st. Beskrivning om Ernstfyrverkeriet, av överste Anders Panchéen, (1737-1743). Jämte 117 planscher av överste Jonas Feltstierna. Tillhört Engeströmska samlingen. Överlämnat från Kungl. Biblioteket till Krigsarkivet 1880. Krigsarkivet band 1191. Ryggen märkt: "Pankéns fyrverkeri".
  - 1735--1743, SE/KrA/0058/XVI/22 b
    1 st. Beskrivning om Ernstfyrverkeriet, av överste Anders Panchéen, (1737-1743). Tillhört major Lars Arnell (1731-1790) och tidningsmannen Rudolf Wall (1826-1893). Gåva av denne till Kungl. Biblioteket 1852. Överlämnat till Krigsarkivet 1880. Krigsarkivet band 1187.
  - 1735--1743, SE/KrA/0058/XVI/22 c
    1 st. Beskrivning om Ernstfyrverkeriet, av överste Anders Panchéen, (1737-1743). Tillhört generaladjutanten Nils Rosenblad (1749-1827). Överlämnat från Kungl. Biblioteket till Krigsarkivet 1880. Krigsarkivet band 1188.
  - 1735--1743, SE/KrA/0058/XVI/22 d
    1 st. Beskrivning om Ernstfyrverkeriet, av överste Anders Panchéen, (1737-1743). Okänd proveniens.
  - 1741, SE/KrA/0058/XVI/23
    1 st. Beskrivningar över artilleriet. Diverse avskrifter av Beskrivning över svenska artilleriet, Förordning och reglemente för artilleri- regementet 1725, Reglemente för artilleribursarna 1705, Beskrivning på lustfyrverkeriet 1706 och Minöreriet. 1741. Överlämnat till Krigsarkivet av generalkvartersmästarlöjtnanten Henrik Georg af Melin jämlikt Kungl. brev 22 juni 1808. Krigsarkivet band 105.
  - Odat, SE/KrA/0058/XVI/24
    1 st. Om lustfyrverkeriet. Två manuskript jämte planscher. Anonym. Odat. Ett manus tillhört fru Augusta Drakenberg (1830-1909) på Hjälmarsberg. Överlämnat av henne till Krigsarkivet jämte papper rörande Åkers krutbruk 1894. Det andra manuset förvärvat till Krigsarkivet 1877. Krigsarkivet band 968.
  - Odat, SE/KrA/0058/XVI/25
    1 st. "Artillerimanuskript". Fragment av större arbete. Innehåller kap. 2 Om skjutning samt vikttabeller. Anonym. Odat. Tillhört Artilleriläroverkets, Artilleri- och ingenjörhögskolans och Krigshögskolans bibliotek.
  - 1750, SE/KrA/0058/XVI/26
    1 st. Beskrivning om minöreriet, av överste Tomas von Seth, 1750. Jämte planscher. Överlämnat från Kungl. Biblioteket till Krigsarkivet 1880. Krigsarkivet band 1209.
  - 1754, SE/KrA/0058/XVI/27
    1 st. Kort begrepp om artillerivetenskapen. Del 6. Minöreriet, av styckjunkare Petrus Lund, Malmö den 26 augusti 1754. Jämte planscher. Överlämnat från Kungl. Biblioteket till Krigsarkivet 1880. Krigsarkivet band 1207.
  - Odat, SE/KrA/0058/XVI/28
    1 st. Byxmästeriet eller Första delen av artillerivetenskapen. Punktvis uppställda frågor och svar. Anonym. Odat. Tillhört Artilleri- och ingenjörhögskolans bibliotek.
  - 1767, SE/KrA/0058/XVI/29 a
    1 st. Anledning till fyrverkerikonstens vetenskaper vid Kungl. Maj:ts artilleri, avfattad av generalen August Ehrensvärd och förfärdigad av styckjunkare Franz Christian Peetschius, 1767. Tillhört Robert Roese i Eisenach. Pärmen märkt: "F.C.P. 1797".
  - 1767, SE/KrA/0058/XVI/29 b
    1 st. Anledning till fyrverkerikonstens vetenskaper vid Kungl. Maj:ts artilleri, avfattad av generalen August Ehrensvärd och förfärdigad av styckjunkare Franz Christian Peetschius, 1767. Tillhört Engeströmska samlingen. Överlämnat av Kungl. Biblioteket till Krigsarkivet 1880. Krigsarkivet band 1185.
  - 1767, SE/KrA/0058/XVI/29 c
    1 st. Anledning till fyrverkerikonstens vetenskaper vid Kungl. Maj:ts artilleri, avfattad av generalen August Ehrensvärd och förfärdigad av styckjunkare Franz Christian Peetschius, 1767. Tillhört generalfälttygmästare Carl Gottfried Helvig (1765-1844) samt Artilleriläroverkets, Artilleri- och ingenjörhögskolans och Krigshögskolans bibliotek.
  - 1767, SE/KrA/0058/XVI/29 d
    1 st. Anledning till fyrverkerikonstens vetenskaper vid Kungl. Maj:ts artilleri, avfattad av generalen August Ehrensvärd och förfärdigad av styckjunkare Franz Christian Peetschius, 1767. Tillhört Kadettkåren och Krigsakademins bibliotek.
  - 1776, SE/KrA/0058/XVI/30
    1 st. Anteckningar on Artilleriet, av Peter Friedrich Söderqvist, Landskrona den 25 februari 1776. Tillhört Krigsakademins bibliotek.
  - 1770t, SE/KrA/0058/XVI/31
    1 st. Professor Lars Melins sammandrag av artilleriet, av överstelöjtnant Per Södemark, Odat. Krigsatkivet nr 23.
  - 1793--1794, SE/KrA/0058/XVI/32 a
    1 st. Föreläsningar uti svenska artilleriet till lands av åtskilliga auktorer, upptecknade av generallöjtnant Gustaf Wilhelm af Tibell, 1793-1794. Gåva av fröken Wilhelmina Tibell 1880. Krigsarkivet band 1354-1356. Överförda till Gustaf Wilhelm af Tibells arkiv 1969.
  - 1793--1794, SE/KrA/0058/XVI/32 b
  - 1793--1794, SE/KrA/0058/XVI/32 c
  - Odat, SE/KrA/0058/XVI/33
    1 st. "Manouvre de Force". Fyra manuskript med anteckningar om artilleriexercis. Anonym. Odat. Från Krigsarkivets oordnade handlingar.
  - 1794, SE/KrA/0058/XVI/34
    1 st. Anteckningar i artillerivetenskapen, avslutade den 22 maj 1794. Koncept. Tillhört generalmajoren Carl Natanael af Klerckers samling. Överlämnat från Kungl. Biblioteket till Krigsarkivet 1880. Krigsarkivet band 1198.
  - 1800--1802, SE/KrA/0058/XVI/35
    1 st. Orderjournal för kanonslupen nr 77 under expeditionen i Mälaren 1800 samt Anteckningar i lustfyrverkeriet efter Paul Germans metod, Sveaborg i april 1802. Tillhört generalmajoren Carl Natanael af Klerckers samling. Överlämnat från Kungl. Biblioteket till Krigsarkivet 1880. Krigsarkivet band 1198.
  - Odat, SE/KrA/0058/XVI/36
    1 st. Försök till en lärobok i artillerivetenskapen, lämpad för dem som äro destinerade till infanteri- och kavalleriofficerare, av generallöjtnant Gustaf Wilhelm af Tibell, odat. Gåva av fröken Wilhelmina Tibell 1880. Krigsarkivet band 1346. Överförd till Gustaf Wilhelm af Tibells arkiv 1969.
  - Odat, SE/KrA/0058/XVI/37 a
    1 st. Considerations sur lnetat actuel de lnartillerie suédoise. De lnusage de lnartillerie dans la guerre de montagne et. Des batteries de coté (även i separat band) Anonym. Odat. Krigsarkivet band 148.
  - Odat, SE/KrA/0058/XVI/37 b
    1 st. Considerations sur lnetat actuel de lnartillerie suédoise. De lnusage de lnartillerie dans la guerre de montagne et. Des batteries de coté (även i separat band) Anonym. Odat. Krigsarkivet band 140.
  - Odat, SE/KrA/0058/XVI/38
    1 st. Frågor uti artilleriet, byssmästeriet och minöreriet. Anonym. Odat. Från Krigsarkivets bibliotek.
  - 1821, SE/KrA/0058/XVI/39
    1 st. I vad avseende har krutets uppfinning gagnat eller skadat mänskligheten, anonym översättning, inlämnad till Krigsvetenskapsakademin den 22 december 1821 samt Yttrande över avhandlingen, av generalmajor Carl Fredrik Akrell, den 23 februari u.å. Från Krigsvetenskapsakademiens arkiv.
  - 1832, SE/KrA/0058/XVI/40
    1 st. Protokoll över Göta och Vendes artilleriregementes exercis 1832 jämte missivskrivelse från general- fälttygmästarexpeditionen till Artilleriläroverket den 2 april 1833. Tillhört Artilleriläroverkets, Artilleri- och ingenjörhög- skolans samt Krigshögskolans bibliotek.
  - Odat, SE/KrA/0058/XVI/41
    1 st. Artillerikurs på Marieberg, anonym, möjligen av generalfälttygmästare Carl von Cardell, odat. Tillhört Artilleriläroverkets, Artilleri- och ingenjörhög- skolans och Krigshögskolans bibliotek.
  - 1835, SE/KrA/0058/XVI/42
    1 st. Kurs uti artilleriet för förstekonstaplar. Anonym. (1835). Tillhört Artilleriläroverkets, Artilleri- och ingenjörhög- skolans och Krigshögskolans bibliotek.
  - 1863, SE/KrA/0058/XVI/43
    1 st. Underdånig rapport över skjutförsöken mot murverk vid Karlsborgs fästning 1863, av generallöjtnant Johan af Kleen, Stockholm den 4 december 1864. Jämte planscher. Avskrift. Tillhört fortifikationens bibliotek.
  - Odat, SE/KrA/0058/XVI/44
    1 st. Det viktigaste av teoretiska mekaniken, föreläsningar vid Krigshögskolan av lektor Carl Henrik Walter Jochnick. Odat. Okänd proveniens.
  - 1870t, SE/KrA/0058/XVI/45
    1 st. Försök till lärobok i tekniska kursen vid arméns skjutskola för officerare, utarbetad av överstelöjtnant Ernst Amnell men ej befordrad till trycket. Odat. Tillhört fortifikationens bibliotek.
  - 1923, SE/KrA/0058/XVI/46
    1 st. Geodesi. Föreläsningar vid artillerimätskolan av överste Einar Hallström år 1923. Två avskrifter. Tillhört Artilleri- och ingenjörhögskolans bibliotek.
  - 1700t, SE/KrA/0058/XVI/47
    1 st. "Artilleribok" Artillerilära, beskrivningar av "stycken laveter och batterier" samt bl.a instruktion för lustfyrverkerier odat. Med talrika planscher. Acc 1987/74. Tillhört generalfälttygmästaren N F Ehrenström (1756-1816). Från Göta artilleriregementes officerskår.
  - 1736, SE/KrA/0058/XVI/48
    1 st. Andra delen af Artilleriet som kallas Krut Fyrverkeriet skrifwit och ritat af H G Gyllengranat, Stockholm 1736. Acc 1987/74.
  - 1740, SE/KrA/0058/XVI/49 a
    Inledning till Mineur Konsten Wetenskapen. Tillhört H G Gyllengranat från Göta artilleriregementes officerskår. Acc 1987/74.
  - 1740, SE/KrA/0058/XVI/49 b
    Del 1-2 Stockholm 1740 av Appelman? Tillhört H G Gyllengranat från Göta artilleriregementes officerskår. Acc 1987/74.
  - 1822, SE/KrA/0058/XVI/50
    Praktisk undervisning till Artilleriritningars Förfärdigande. Acc 1987/74.
  - Odat, SE/KrA/0058/XVI/51 a
    Elementar Cours i Mathematik.
  - Odat, SE/KrA/0058/XVI/51 b
    Del 1-2 av Harfelt. Acc 1987/74.
  - Odat, SE/KrA/0058/XVI/51 c
    Del 3. Algebra. Acc 1987/74.
  - 1807, SE/KrA/0058/XVI/52
    Indelning av Befäl och Manskap vid ett batterie af 6 pjäser åkande 6-pundiga Canoner samt Exerciteföreskrifter för Pommerska Åkande artilleriet av C von Cardell Stralsund 1807. Acc 1987/74.
  - 1700t, SE/KrA/0058/XVI/53
    Pro Memoria om Ricochette Skjutning och Kastning. Odat. Acc 1987/74.
  - 1700t, SE/KrA/0058/XVI/54
    Tabeller Proportioner mm å äldre Artilleri Matereiel av von Gegerfeldt. Odat. Acc 1987/74.
- Artilleriet. Ritningar och bilder, SE/KrA/0058/XVII
  - Odat, SE/KrA/0058/XVII/1
    1 st. Ritningar över artilleriet, fyrverkeriet och minöreriet. 60 planscher. Anonym. Odat. Överlämnad från Kungl. Biblioteket till Krigsarkivet 1880. Krigsarkivet band 1193.
  - 1730, SE/KrA/0058/XVII/2
    1 st. Ritningar över artilleri- materiel, riktmedel m.m. 50 planscher, av vilken plansch 25 är undertecknad av general Carl Cronstedt den 25 februari 1730. Överlämnad från Kungl. Biblioteket till Krigsarkivet 1880. Krigsarkivet band 1194.
  - 1724--1730, SE/KrA/0058/XVII/3
    1 st. Tabeller och ritningar på alla ändringar vid artilleriet, som gjorts av general Carl Cronstedt och approberats av Kungl. Maj:t. 10 planscher, av vilken en är utförd av kapten Johan Giers och en annan av kapten Lorens Liung, 1730. Överlämnad från Kungl. Biblioteket till Krigsarkivet 1880. Krigsarkivet band 1195. Inbunden i Krigsarkivet 1936.
  - 1770t, SE/KrA/0058/XVII/4 a
    1 st. Ritningar över kanoner och artillerimateriel. 49 planscher. En plansch är undertecknad av överste Thomas von Seth 1770 och andra av kaptenerna Magnus Conrad Lampell 1775, Adam Tallberg, Petter Julius Klerck 1774 och kapten Gustaf Giers 1774 samt adjutant Zacharias Johan Aurell. Ritningarna har tjänstgjort som modellritningar vid artilleri- kadettskolan. Överlämnad från Göta artilleriregemente 1936. Bundna i två volymer i Krigsarkivet.
  - 1770t, SE/KrA/0058/XVII/4 b
  - 1778, SE/KrA/0058/XVII/5
    1 st. Minörritningar, utgivna av överste Gustaf Gabriel Appelman och utförda av generalfälttyg- mästare Nils Fredrik Ehrenström, Helsingfors den 28 oktober 1778. 29 planscher. Tillägnade överste Jonas Fältstierna. Tillhört Engeströmska samlingen. Överlämnad från Kungl. Biblioteket till Krigsarkivet 1880. Krigsarkivet band 1210.
  - Odat, SE/KrA/0058/XVII/6
    1 st. Artilleriritningar utförda av kapten Fredrik Adolf Fougberg, adlad Gripensvärd. 48 planscher. Odat. Tillhört kapten Fredrik Adolf Gripensvärd (1780-1859). Pärmen märkt: "F.a.F.". Förvärvad av Kungl. Biblioteket på Lundholms auktion den 13 juni 1855. Gåva till Krigsarkivet 1880. Krigsarkivet band 1199.
  - Odat, SE/KrA/0058/XVII/7
    3 st. Artilleriritningar i tre häften, av vilka häfte 3 innehåller 23 planscher, häfte 5 9 planscher och häfte 7 17 planscher. Odat. Tillhört generalmajoren Carl Natanael af Klerckers samlingar. Överlämnad från Kungl. Biblioteket till Krigsarkivet 1880. Krigsarkivet band 1198.
  - Odat, SE/KrA/0058/XVII/8
    1 st. Ritningar i artilleri och fortifikation, av översten i fransk tjänst Carl Georg Theodor Westée (1798-1865). 41 planscher. Gåva till Krigsarkivet av expeditionssekreterare Fredrik Wilhelm Westée 1880. Pärmen märkt: "C.G.T.W.".
  - 1886, SE/KrA/0058/XVII/9
    1 st. Fotografier från skjutförsök mot stormgaller på Karlsborg. 6 st. Från Fortifikationens bibliotek.
  - 1894--1895, SE/KrA/0058/XVII/10
    1 st. Fotografier från skjutförsök mot Bofors pansarplåt. 15 st. Från fortifikationens bibliotek.
  - 1894, SE/KrA/0058/XVII/11
    1 st. Fotografier från skjutförsök mot Bofors pansarplåt. 7 st. Från fortifikationens bibliotek.
- Fortifikationen. Reglementen och instruktioner, SE/KrA/0058/XVIII
  - Odat, SE/KrA/0058/XVIII/1
    1 st. Instruktion för försvar av en fästning. Okänd proveniens.
  - Odat, SE/KrA/0058/XVIII/2
    1 st. Om salutering med skott vid Kungl. Maj:ts fästningar. Odat. Promemoria i koncept (efter 1692). Okänd proveniens.
  - 1695, SE/KrA/0058/XVIII/3
    1 st. Kungl: Maj:ts fortifikationsordning varefter fästningsarbetet bör drivas, Stockholm den 3 juli 1695. Avskrift av tryckt reglemente. Beskrivning av fästningsarbetet uti Sverige. Odat. Anonym. Tillhört fortifikationens bibliotek.
  - Odat, SE/KrA/0058/XVIII/4
    1 st. Instruction ausgegeben von dem Directeuren der Fortification Carl Magnus Stuart an dhero Officiere. Odat. (antagligen 1705). Modern avskrift. Enligt anteckning avskrift ur "Samling av Ritningar uppå åtskillige utländske Fästningar i Kungl. Biblioteket". Pärmen märkt: "K.K.A.70.".
  - 1843, SE/KrA/0058/XVIII/5
    1 st. Förslag till reglemente för ingenjörkåren, Stockholm den 1 mars 1843. Tillhört fortifikationen biblioteket.
  - 1898, SE/KrA/0058/XVIII/6
    1 st. Instruktion för tjänstgöringen vid fortifikationens huvudstation, av generallöjtnant Hampus Elliot, Stockholm den 27 mars 1898. Tillhört fortifikationens bibliotek.
- Fortifikationen. Ritningar, SE/KrA/0058/XX
  - 1640t, SE/KrA/0058/XX/1
    1 st. Ars Perspectiva. En av ritningarna bär årtalet 1640, en annan återger bokstäverna S.B. (möjligen riksrådet Svante Baner). Inköpt på Banerska auktionen. Gåva till Krigsarkivet av fru A. Winroth 1925.
  - Odat, SE/KrA/0058/XX/2
    1 st. Fortifikation. Ritningar efter olika befästningssystem daterade mellan 1678-1747. Anonym. Tillhört Stockholms fortifiaktionsbibliotek och fortifikationens bibliotek. Ryggen märkt: "Plans Faits a la main". Folio.
  - 1681, SE/KrA/0058/XX/3
    1 st. Fortifikationsritningar, vilka tillhört kapten Didrik Leijonberg, daterade den 5 december 1681. Överlämnat från Kungl. Biblioteket till Krigsarkivet 1880. Krigsarkivet band 1220. Folio.
  - Odat, SE/KrA/0058/XX/4
    1 st. Ritningar till avhandlingar i fortifikation, av överstelöjtnant Hans Christoffer von Zadern (d. 1708). Uppgjorda av L.L. Lorentsson 1735-1736. Överlämnat från Kungl. Biblioteket till Krigsarkivet 1880. Krigsarkivet band 1217.
  - Odat, SE/KrA/0058/XX/5
    1 st. Fortifikationsritningar. Etudes de lnEcole de Meziéres. Anonym. En ritning är daterad 1775. Tillhört Kungl. Maj:ts kartsamling (13.A.13:1-10 och 13.H.7.1-4) samt fortifikationens bibliotek).
  - Odat, SE/KrA/0058/XX/6
    1 st. Ritningar i befästningskonst, artiller och taktik. Anonym. 1700-talet. Tillhört överste Victor Norrman (1834-1908) och fortifikationens bibliotek.
  - 1700t, SE/KrA/0058/XX/7
    1 st. Manuscript von Geometrischen Figuren. Anonym. Odat. Tillhört generalmajor Jakob von Eggers (1704-1773), Stockholms fortifikationsbibliotek och fortifikationens bibliotek.
  - 1700t, SE/KrA/0058/XX/8
    1 st. Ritningar över fortifikationen. 30 kolorerade planscher. Anonym. Odat. Överlämnat från Kungl. Biblioteket till Krigsarkivet 1880. Krigsarkivet band 1223.
  - Odat, SE/KrA/0058/XX/9
    1 st. Ritningar över fältverk och minörväsende, jämte beskrivningar, av kapten Fredrik Adolf Fougberg, adlad Gripenswärd. 14 planscher. Odat. Inköpt på Lundholms auktion 13/6 1855. Överlämnat från Kungl. Biblioteket till Krigsarkivet 1880. Krigsarkivet band 1213. Pärmen märkt: "F.A.F.".
  - 1700t, SE/KrA/0058/XX/10
    1 st. Ritningar i permanent befästningskonst. En ritning daterad 13 mars 1773. Anonym. Tillhört fortifikationens bibliotek. Pärmen märkt: "Gamla fortifikationsritningar".
  - Odat, SE/KrA/0058/XX/11
    1 st. Taktiskt-fortifikatoriska uppgifter. 32 ritningar (de 5 första saknas). Anonym. Odat. Gammalt nr i Krigsarkivet (68:6). Tillhört Stockholms fortifikationsbibliotek och fortifikationens bibliotek. Folio.
  - 1787, SE/KrA/0058/XX/12
    1 st. Fältverksritningar, av överste Hans Georg Melin, 1787. 13 ritningar. Tillhört fortifikationens bibliotek. Folio.
  - 1816, SE/KrA/0058/XX/13
    1 st. Underdånigt projekt till tecknings- och skrivmaner för kartarbetet att följas av ingenjörkåren, utarbetat av överstelöjtnant Olof Johan Södermark och ingivet av generalmajor Bengt Franc-Sparre. den 31 augusti 1816. Påtecknat: "Gillas" av Karl XIII. Gåva från Rikets allmänna kartverk 1929. Pärmen märkt "Profteckningar för Kongl. Ingenieur Corpsen". Folio.
  - 1837, SE/KrA/0058/XX/14
    1 st. Prov på topografisk kartritning, utgivna av generallöjtnant Carl Magnus Thulstrup, 1837. Påtecknat: "Gillas" av Karl XIV Johan. Gåva från Rikets allmänna kartverk 1929. Folio.
  - Odat, SE/KrA/0058/XX/15
    1 st. Första delen av reguljär och irreguljär fortifikation. Anonym. Odat. Gåva från Riksarkivet. Folio.
  - Odat, SE/KrA/0058/XX/16
    1 st. Prov på kartritning vid topografiska kåren av en kadett Nauckhoff. Godkända av överstelöjtnant Carl Eugéne Elfving och överste Ludvig Schöning. Odat. Okänd proveniens. Tillhört Krigsarkivets planschsamling.
  - 1857, SE/KrA/0058/XX/17
    1 st. Ritningar över svenska bromaterielen, efter ritningar uppgjorda av överste Rudolf Mauritz Klinckowström och av överste Victor Norrman 1857.
  - 1881, SE/KrA/0058/XX/18
    1 st. Croquis av sättsprickan i escarpmuren på Karlsborg, av major August Poignant, december 1881. Tillhört Karlsborgs fästnings byggnads arkiv och fortifikationens bibliotek.
- Sjöväsendet, SE/KrA/0058/XXI
  - 1754, SE/KrA/0058/XXI/7
    Nödig Underrättelse om Artilleriet till sjöss, av kommendörkapten Jacob Tornqvist. Från Nya nummerserien, avd II nr 4. Har tillhört Engeströmska samlingen. Överlämnad från Kungl Bibl till KrA 1880, från KrA till Flottans arkiv 1881.
  - 1802, SE/KrA/0058/XXI/1
    1 st. Navigation eller styrmanskonst, anteckningar efter föreläsning av underlöjtnant Carl Gustaf Ekfelt, 1802. Tillhört Artilleri- och ingenjörhögskolans bibliotek.
  - 1860, SE/KrA/0058/XXI/2
    1 st. Torpedoes, av överstelöjtnant Moritz von Ebner, Wien 1860, över till engelska 1864-1865. Överlämnat från Flottans Minklubb 1972 (acc 32/1972).
  - 1628, SE/KrA/0058/XXI/3
    Den svenska Sjörätt och Skeppsartiklar. Okänd proveniens.
  - 1835, SE/KrA/0058/XXI/4
    1 st. Taktik för Kongl svenska skärgårdsflottan, 1835, tillhörig G. E. Blixt. Pärmen märkt GEB. Tillhört Anders Edgren och konteramiral Gunnar Unger, som 1929 lämnat boken till Sjökrigshögskolan (105 A).
  - Odat, SE/KrA/0058/XXI/5
    1 st. Sjötaktik för linje- och skärgårdsflotta, odat., av löjtnant Isak Vilhelm af Uhr (1773-1843). Tillägnad kronprins Oskar. Till Krigsarkivet 1862 (nr 667). Överlämnad till sjöförsvars- departementets bibliotek 1883, till marinstabens bibliotek (II B c 15) och militärhögskolan.
  - 1865, SE/KrA/0058/XXI/6
    1 st. Handbok i praktisk sjömanskap. Manuskript 1865 av löjtnant Carl Frick. Acc 1989/116 från Sjökrigshögskolan.
- Flygvapnet, SE/KrA/0058/XXII
  - 1934, SE/KrA/0058/XXII/1 a
    1 st. Flygvapnets sannolika inverkan på sjökrigföringen i kommande krig. Sammanställning av i utlandet framträdande åsikter, av överste Carol Bennedich, oktober 1934. Del I Text. Del 2 Bilagor. Okänd proveniens.
  - 1934, SE/KrA/0058/XXII/1 b
- Utlandet. Armén. Reglementen coh instruktioner, SE/KrA/0058/XXIII
  - Odat, SE/KrA/0058/XXIII/1
    1 st. Reglemente für dero zu Schleswieg Hollstein Regierender Hochfürstl. durchl. Infanterie. Anonym. Odat. Överlämnat till Krigsarkivet av överste Carl Ture af Wirséns (1815-1869) sterbhus 1871. Krigsarkivet band 769.
  - 1731, SE/KrA/0058/XXIII/2
    1 st. Projekt zu Aufrichtung eines Cadeten Corps. Anonym. Odat. Koncept. Tillhört fortifiaktionen arkiv (S.nr 45) och Kungl. Maj:ts kartsamling (20.Q.6.1). Die Einrichtung des Königl. Cadeten Corps. Anonym. Odat. Koncept. Tillhört fortifikationen arkiv (K.P.nr 16) och Kungl. Maj:ts kartsamling (20.Q.7.1). Reglemente för kejserliga ryska kadettkåren. Avskrift av tryckt reglemente på tyska, Moskva den 30 november 1731. Tillhört fortifikationen arkiv (K.R.nr 9) och Kungl. Maj:ts kartsamling (20.Q.8.1).
  - 1738, SE/KrA/0058/XXIII/3
    1 st. Sächsisches Reglement. Extract aus dem neuen Exercitien-Reglement, av generalmajor Jakob von Eggers, Dresden 1738. Överlämnat från Kungl. Biblioteket till Krigsarkivet 1880. Krigsarkivet band 1280. Tillhört Generalstabens bibliotek. Ryggen märkt: "Sächssisches Reglem". "Ex.Reg.20".